臺灣臺南地方法院刑事判決
111年度簡上字第261號
上  訴  人  黃建銘
即 被   告          

上列上訴人因妨害公務案件，不服本院中華民國111年8月24日所
為111年度簡字第2466號第一審刑事簡易判決（聲請簡易判決處
刑案號：111年度偵字第12644號），提起上訴，本院管轄之第二
審合議庭判決如下：
    主  文
上訴駁回。
黃建銘緩刑貳年。
    事實及理由
一、本院合議庭審理結果，認原審判決認事、用法俱無違誤，量
    刑亦屬妥適，應予維持，除補充證據：「被告黃建銘於本院
    審理時之自白」外，其餘均引用原審刑事簡易判決書所記載
    之事實、證據及理由（如附件）。
二、被告黃建銘上訴意旨略以：被告坦承犯行深感懊悔，於民國
    111年9月1日在臺南市北區調解委員會與警員達成調解，向
    警員致歉取得諒解，然未及陳報原審法院，希望可以給予緩
    刑之諭知等語。
三、本院之判斷：
  ㈠量刑之輕重及緩刑之宣告，係屬事實審法院得依職權自由裁
    量事項，苟已斟酌刑法第57條各款所列情狀而未逾越法定刑
    度，不得遽指為違法；又在同一犯罪事實與情節，如別無其
    他加重或減輕之原因，下級審法院量定之刑，亦無過重或失
    輕之不當情形，則上級審法院對下級審法院之職權行使，原
    則上應予尊重（最高法院72年台上字第6696號判例、85年度
    台上字第2446號判決意旨參照）。查原審審酌被告因酒後與
    計程車司機發生口角爭執、心情不佳，不滿警員處理方式，
    即以「我覺得你好像是有牌的流氓」之詞彙謾罵警員之行為
    ，公然挑戰公權力，無視國家法治，打擊公務員執行勤務之
    士氣，應予非難；惟念其犯後對犯行坦承不諱，兼衡其犯罪
    之動機、目的、手段、前科素行、智識程度與家庭經濟狀況
    等一切情狀，酌情量處拘役20日，並諭知易科罰金之折算標
    準，已依刑法第57條各款所列情狀，予以審酌，並於法定刑
    度之內為量定，客觀上並無明顯濫權之情形，亦未違反比例
    原則。
  ㈡次按凡有審理事實職權之法院，均得依其職權宣告緩刑，第
    二審以判決駁回上訴時，仍得諭知緩刑之宣告。查被告五年
    內未曾因故意犯罪受有期徒刑以上刑之宣告，並已與遭侮辱
    之員警達成調解等情，有臺南市北區調解委員會調解筆錄、
    臺灣高等法院被告前案紀錄表在卷可證（見簡上卷第11、23
    至24頁），是審酌被告雖一時失慮致罹刑章，惟已悔悟並積
    極達成調解，本院信其經此偵審程序及科刑後，應知警惕無
    再犯之虞，故認原審對其所宣告之刑，以暫不執行為適當，
    爰依刑法第74條第1項第2款規定，宣告緩刑2年，以啟自新
    。
據上論斷，應依刑事訴訟法第455條之1第1項、第3項、第368條
、第373條，刑法第74條第1項第2款，判決如主文。
本案由檢察官黃銘瑩聲請簡易判決處刑，檢察官王鈺玟到庭執行
職務。
中　　華　　民　　國　　111 　年　　12　　月　　7 　　日
　　　　　　　　　刑事第十五庭審判長 法　官　周宛瑩
　　　　　　　　　                   法  官  張郁昇
　　　　　　　　　                   法  官  黃鏡芳
以上正本證明與原本無異。
不得上訴。
 　　　　　　　　　　　　　　　　　　書記官　施茜雯
中　　華　　民　　國　　111 　年　　12　　月　　7 　　日
附件：
臺灣臺南地方法院刑事簡易判決
111年度簡字第2466號
聲  請  人  臺灣臺南地方檢察署檢察官黃銘瑩
被      告  黃建銘


上列被告因妨害公務等案件，經檢察官聲請以簡易判決處刑（11
1年度偵字第12644號），本院判決如下：
    主  文
黃建銘犯侮辱公務員罪，處拘役貳拾日，如易科罰金，以新臺幣
壹仟元折算壹日。   
    事實及理由
一、本件犯罪事實及證據，均引用附件檢察官聲請簡易判決處刑
    書之記載。
二、核被告黃建銘所為，係犯刑法第140條之侮辱公務員罪及同
    法第309條第1項之公然侮辱罪。又被告以一辱罵行為同時觸
    犯上開2罪名，為想像競合犯，應依刑法第55條規定，從一
    重之侮辱公務員罪處斷。爰以行為人之責任為基礎，審酌被
    告對於依法執行公務之告訴人等以穢語辱罵，挑戰公權力、
    藐視國家法秩序之規範，非但危害公務員個人之名譽尊嚴及
    公務之執行，亦對於公務員依法執行職務之威信、尊嚴造成
    相當程度之負面影響，實有不該，應予非難，惟念被告犯後
    坦承犯行，態度尚可，兼衡其有酒後駕車前科之素行（見本
    院卷第9至10頁臺灣高等法院被告前案紀錄表）、犯罪動機
    、目的、手段、智識程度與家庭經濟狀況（見被告警詢筆錄
    「受詢問人」欄所載及本院卷第7頁個人戶籍資料查詢結果
    ）等一切情狀，量處如主文所示之刑，並諭知易科罰金之折
    算標準。
三、依刑事訴訟法第449條第1項前段、第3項、第454條第2項，
    刑法第140條、第309條第1項、第55條、第41條第1項前段，
    刑法施行法第1條之1第1項，逕以簡易判決處刑如主文。
四、如不服本判決，得自簡易判決送達之日起20日內，向本院提
    起上訴。　　　　
中　　華　　民　　國　　111 　年　　8 　　月　　24　　日
　　　　　　　　　刑事第五庭    法　官　林欣玲
以上正本證明與原本無異。　　　　　　　　　　　　　　
　　　　　　　　　              書記官  黃瓊蘭　
中　　華　　民　　國　　111 　年　　8 　　月　　29　　日
附錄本案論罪科刑法條：
中華民國刑法第140條
於公務員依法執行職務時，當場侮辱或對於其依法執行之職務公
然侮辱者，處1年以下有期徒刑、拘役或10萬元以下罰金。
中華民國刑法第309條第1項
公然侮辱人者，處拘役或9千元以下罰金。

【附件】
         
臺灣臺南地方檢察署檢察官聲請簡易判決處刑書　
                                    111年度偵字第12644號
　　被　　　告　黃建銘　男　36歲（民國00年0月00日生）
　　　　　　　　　　　　住○○市○○區○○街000巷0號
　　　　　　　　　　　　國民身分證統一編號：Z000000000號

上列被告因妨害名譽等案件，業經偵查終結，認為宜聲請以簡易
判決處刑，茲敘述犯罪事實及證據並所犯法條如下：
　　　　犯罪事實
一、黃建銘於民國111年5月12日1時許，因酒後搭乘計程車而與
    計程車司機發生口角爭執，嗣黃建銘撥打110電話報案，員
    警據報前往現場處理，經告知其相關權利並登錄資料備查離
    去後，黃建銘復又於同日1時43分、2時12分許，分別又撥打
    110報案電話要求員警前往處理，嗣臺南市政府警察局第五
    分局和緯派出所（下稱：和緯派出所）員警錢稚偉、鍾秉澍
    2人獲報前往臺南市○區○○路000號之「統一超商聖賢門市」
    前處理時，黃建銘對於員警之處置均不加理睬，嗣以有因不
    滿員警以密錄器錄影蒐證，竟基於公然侮辱之犯意，以「我
    覺得你好像是有牌的流氓」辱罵當時在場依法執行勤務之員
    警錢稚偉、鍾秉澍，而於公務員執行職務時當場侮辱。
二、案經錢稚偉、鍾秉澍訴由臺南市政府警察局第五分局報告偵
    辦。
　　　　證據並所犯法條
一、上揭犯罪事實，業據被告黃建銘於警詢及本署偵查中坦承不
    諱，核與告訴人錢稚偉、鍾秉澍警詢證述情節大致相符，並
    有職務報告、密錄器影像檔案翻拍照片、譯文暨檔案光碟、
    酒精測定紀錄表、和緯派出所110報案紀錄單、勤務分配表、
    員警服務證等在卷可稽，足認被告之自白確與事實相符，本
    件被告犯嫌洵堪認定。
二、核被告黃建銘所為，係犯刑法第140條之妨害公務罪及同法
    第309條之公然侮辱罪嫌。被告係以1行為同時觸犯上開2罪
    名，為想像競合犯，請依刑法第55條前段規定，從一重之妨
    害公務罪嫌論處。
三、依刑事訴訟法第451條第1項聲請以簡易判決處刑。
　　此致
臺灣臺南地方法院
中　　華　　民　　國　 111　　年　　8 　　月　　2　 　日
　　　　　　　　　　　　　　　檢察官  黃  銘  瑩
本件證明與原本無異
中　　華　　民　　國　 111　　年　　8 　　月　　8 　　日
                              書記官  朱  倖  儀